【裁判字號】    98,上訴,605
【裁判日期】    980727
【裁判案由】    違反毒品危害防制條例
【裁判全文】
臺灣高等法院高雄分院刑事判決         98年度上訴字第605號
上  訴  人
即  被  告  甲○○
指定辯護人  公設辯護人于欣潔
上列上訴人因被告違反毒品危害防制條例案件，不服臺灣高雄地
方法院中華民國98年3 月24日第一審判決（起訴案號：臺灣高雄
地方法院檢察署97年度偵字第4028號），提起上訴，本院判決如
下：
    主  文
原判決關於販賣第三級毒品拾罪其中販賣予戊○○伍罪中之貳罪
部分暨定其應執行刑均撤銷。
上開撤銷之貳罪部分，甲○○被訴販賣第三級毒品均無罪。
其他上訴駁回。
甲○○駁回上訴部分之捌罪所處如附表甲所示之刑，應執行有期
徒刑拾壹年；扣案之NOKIA5200 行動電話壹具（不含門號000000
0000號SIM 卡）沒收；未扣案之販賣第三級毒品所得財物新臺幣
參仟元均沒收，如全部或一部不能沒收時，以其財產抵償之。
    事  實
一、甲○○意圖營利，基於販賣第三級毒品愷他命之犯意，分別
    於下列時、地販賣第三級毒品愷他命：
    (一)民國96年6 月間及7 月間各某日，均先由丙○○以門號00
      00000000號行動電話撥打甲○○持用之門號0000000000號
      行動電話，甲○○與陳釆駒約定買賣第三級毒品愷他命後
      ，甲○○即在高雄縣阿蓮鄉崗山村8 鄰崗山108 之4 號住
      處門口，各次均以新臺幣（下同）500 元之價格販賣第三
      級毒品愷他命各1 包予丙○○，陳釆駒則於96年9 月5 日
      給付2 次買賣價金共1 千元。
    (二)96年8 月上旬某日及8 月中旬某日，均先由丁○○以門號
      0000000000號行動電話撥打甲○○持用之門號0000000000
      號行動電話，甲○○與陳釆駒約定買賣第三級毒品愷他命
      後，甲○○即在上開住處門口，各次均以300 元之價格販
      賣第三級毒品愷他命各1 包予丁○○，2 次共收取價金
      600 元。
    (三)96年7 間某日、96年8 月底9 月初間某日及96年9 月4日
      某時，均先由戊○○以門號0000000000號行動電話撥打甲○○持用之門號0000000000號行動電話，甲○○與戊○○
      約定買賣第三級毒品愷他命後，甲○○即在高雄縣阿蓮鄉
      「168 釣蝦場」、高雄縣阿蓮鄉阿蓮國中門口及高雄縣阿
      蓮鄉某網咖等處，各次均以300 元之價格販賣第三級毒品
      愷他命1 包予戊○○，3 次共收取價金900 元。
    (四)96年7 、8 月間某日，先由己○○以門號0000000000號行
      動電話撥打甲○○持用之門號0000000000號行動電話，甲○○與己○○約定買賣第三級毒品愷他命後，甲○○即在
      高雄縣阿蓮鄉阿蓮國中門口，以500 元之價格販賣第三級
      毒品愷他命1 包予己○○，並收取價金500 元。
    嗣於96年10月5 日上午9 時7 分許，經警依法在甲○○上開
    住處搜索，當場扣得甲○○所有之NOKIA5200 行動電話1 具
    （含門號0000000000號SIM 卡1 張）。
二、案經臺南縣警察局移送臺灣臺南地方法院檢察署檢察官偵查
    起訴。
    理  由
甲、上訴駁回部分
一、證據能力之說明：通訊監聽譯文係有偵查犯罪職權之公務員
    ，依通訊保障及監察法規定聲請核發通訊監察書所監聽之錄
    音內容，為實施刑事訴訟程序之公務員依法定程序取得之證
    據。而依該通訊監察錄音所作成之譯文，乃監察錄音內容之
    顯示。又當事人對於該譯文內容之同一性或真實性並無爭執
    ，且本院復已就該譯文依法踐行調查證據程序者，該通訊監
    察錄音之譯文即與播放錄音有同等價值，自有證據能力。
二、訊據上訴人即被告甲○○（下稱被告）否認有販賣第三級毒
    品愷他命犯行，辯稱其係分別轉讓第三級毒品愷他命予陳釆
    駒1 次2 包、丁○○2 次、戊○○3 次，並非販賣第三級毒
    品愷他命，又其並未販賣第三級毒品愷他命予己○○等語。
三、經查：
    (一)事實欄一(一)所載之事實，已經證人陳釆駒於偵查及原審審
      理中均結證明確 (見偵查卷1 第126 －127 頁、原審卷第
      44－47頁）；又參以行動電話門號0000000000號係以被告
      之兄邱紳展之名義申請而由被告使用之情，業據被告陳述
      在卷 (見警卷第3 頁、偵查卷1 第11頁），並有通聯調閱
      查詢單在卷可憑 (見警卷第111 頁）；再證人丙○○於96
      年9 月5 日下午7 時17分以門號0000000000號行動電話撥
      打被告持用之門號0000000000號行動電話，證人丙○○與
      被告有如附表乙編號1 所示通話內容，復有通訊監察書及
      監聽譯文在卷可稽 (見警卷第35－36、75頁），且證人陳
      釆駒於偵查中結證稱其前於96年6 、7 月間向被告購買第
      三級毒品愷他命各500 元，但尚未給付價金，故於96年9
      月5 日下午7 時17分撥打被告電話，其與被告所為如附表
      乙編號1 所示通話內容，係其要向被告清償其前所積欠價
      金1 千元等語 (見偵查卷1 第126 －127 頁），足見證人
      陳釆駒證述向被告購買第三級毒品愷他命，尚非憑空虛構
      。此外，被告於原審審理中亦陳述有與陳釆駒交易第三級
      毒品愷他命之情 (見原審卷第47頁）。綜觀上情，證人陳
      釆駒上開證述應堪信為真實。至被告於原審先辯稱陳釆駒
      係1 次向其購買第三級毒品愷他命2 包等語 (見原審卷第
      47頁），嗣於本院再辯稱係1 次幫陳釆駒拿第三級毒品愷
      他命2 包等語 (見本院卷第31、45頁），被告所辯既與證
      人陳釆駒證述情節不符，且被告陳述前後不一，避重就輕
      ，被告所辯無非卸責之詞，無可採取。從而，被告2 次販
      賣第三級毒品愷他命予陳釆駒，得款1 千元，應堪認定。
    (二)事實欄一(二)所載之事實，已經證人丁○○於偵查及原審審
      理中均結證明確 (見偵查卷1 第144 －145 頁、原審卷第
      47－48頁）；又參以證人丁○○於96年8 月20日上午3 時
      20分以門號0000000000號行動電話撥打被告持用之0000
      000000號行動電話，證人丁○○與被告有如附表乙編號2
      所示通話內容，復有通訊監察書及監聽譯文在卷可稽(見
      警卷第35－36、61頁），且證人丁○○於偵查中結證稱其
      與被告所為如附表乙編號2 所示通話內容，係因其向蘇祐
      田未購得第三級毒品愷他命，故轉向被告購買等語 (見偵
      查卷1 第145 頁），足見證人丁○○證述向被告購買第三
      級毒品愷他命，尚非憑空虛構。再被告亦迭次陳述交付第
      三級毒品愷他命予丁○○2 次之情 (見本院卷第31、45
      頁）。綜上各情以觀，證人丁○○上開證述應堪信為真實
      。至被告辯稱係轉讓第三級毒品愷他命予丁○○等語，核
      與證人丁○○證述情節不符，被告所辯無非卸責之詞，無
      可採取。從而，被告2 次販賣第三級毒品愷他命予丁○○
      ，共得款600 元，應堪認定。
    (三)事實欄一(三)所載之事實，已經證人戊○○於原審審理中結
      證稱其於警詢、偵查中陳述有關向被告購買第三級毒品愷
      他命情節並無錯誤等語 (見原審卷第49頁反面），而觀諸
      證人戊○○於警詢陳稱其於96年7 月初第1 次向被告購買
      第三級毒品愷他命，同年8 月底9 月初再向被告購買第三
      級毒品愷他命，96年9 月4 日有向被告購買第三級毒品愷
      他命，但未給付價金，故於翌日打電話約被告還錢等語 (
      見偵查卷1 第94－95頁），嗣於偵查中則結證稱其自96年
      7 月開始向被告購買毒品，最後1 次係96年9 月底等語 (
      見偵查1 卷第125 －126 頁），是依證人戊○○上開所述
      ，證人戊○○於96年7 間某日起至96年9 月4 日某時及96
      年9 月底某日期間均有向被告購買第三級毒品愷他命無訛
      。又參以證人戊○○於96年9 月5 日下午7 時16分以門號
      00 00000000 號行動電話撥打被告持用之0000000000號行
      動電話，證人戊○○與被告有如附表乙編號3 所示通話內
      容，復有通訊監察書及監聽譯文在卷可稽 (見警卷第35－
      36 、75 頁），且證人戊○○於偵查中結證稱其與被告所
      為如附表乙編號3 所示通話內容，係其前向被告購買第三
      級毒品愷他命尚未給付價金，故於96年9 月5 日下午7 時
      16分撥打被告電話，約被告在阿蓮國中見面清償積欠價金
      等語(見 偵查卷1 第126 頁），足見證人戊○○證述向被
      告購買第三級毒品愷他命，尚非憑空虛構。再被告亦迭次
      陳述交付第三級毒品愷他命予戊○○3 次之情 (見本院卷
      第31 、45 頁）。綜上各情以觀，證人戊○○證述向被告
      購買第三級毒品愷他命之情，應堪信為真實。被告辯稱係
      轉讓第三級毒品愷他命予戊○○等語，核與證人戊○○證
      述情節不符，被告所辯無非卸責之詞，無可採取。至證人
      戊○○上開偵、審中之供述有關購買次數或謂5 次或6 次
      ，但除其中3 次佐以被告陳述交付3 次，而得以確信外，
      其餘2 次則乏其他佐證，故不予認定（理由詳後述）。從
      而，被告3 次販賣第三級毒品愷他命予戊○○，得款900
      元，應堪認定。
    (四)事實欄一(四)所載之事實，已經證人己○○於偵查及原審審
      理中均結證明確 (見偵查卷1 第163 －164 頁、原審卷第
      51頁－第53頁反面）；又證人戊○○於原審審理中亦結證
      稱於96年7 、8 月間有與己○○一同至阿蓮國中向被告拿
      第三級毒品愷他命等語 (見原審卷第53頁反面）；再參以
      被告於96年9 月4 日下午3 時42分以持用之0000000000號
      行動電話撥打證人己○○之門號0000000000號行動電話，
      被告與證人己○○有如附表乙編號4 所示通話內容，復有
      通訊監察書及監聽譯文在卷可稽 (見警卷第35－36、77頁
      ），且證人己○○於偵查中亦結證稱其與被告所為如附表
      乙編號4 所示通話內容，係其找不到乙○○購買第三級毒
      品愷他命，故而轉向被告購買第三級毒品愷他命等語 (見
      偵查卷1 第164 頁），足見證人己○○證述向被告購買第
      三級毒品愷他命，尚非憑空虛構。綜上各情以觀，證人己○○上開證述應堪信為真實。至被告辯稱未販賣第三級毒
      品愷他命予己○○等語，無非卸責之詞，自無可信。從而
      ，被告販賣第三級毒品愷他命予己○○1 次，得款500 元
      ，應堪認定。
    (五)被告固否認販賣第三級毒品愷他命營利，然參諸被告與陳
      釆駒係偶然認識，不是很熟，沒有恩怨，已經證人陳釆駒
      於偵查及原審審理中結證在卷 (見偵查卷1 第126 頁、原
      審卷第44頁反面、第45頁反面）；被告與丁○○係鄰居關
      係，沒有仇恨，亦經證人丁○○於偵查及原審審理中結證
      在卷 (見偵查卷1 第145 頁、原審卷第47頁反面）；被告
      與戊○○係在網咖認識，2 人都在網咖才碰面，沒有恩怨
      ，復經證人戊○○於偵查及原審審理中結證在卷 (見偵查
      卷1 第126 頁、原審卷第49頁、第50頁反面）；被告與己○○不熟，沒有恩怨，已據證人己○○於偵查及原審審理
      中結證在卷 (見偵查卷1 第164 頁、原審卷第51頁）；是
      陳釆駒、丁○○、戊○○、己○○既與被告無仇隙，倘被
      告係轉讓第三級毒品愷他命予其等，陳釆駒、丁○○、戊○○、己○○豈有均陳稱向被告購買第三級毒品愷他命之
      理？而被告與陳釆駒、丁○○、戊○○、己○○既非關係
      密切，衡情，被告豈有在無利可圖之情形下，將自己購買
      之第三級毒品愷他命轉讓予陳釆駒、丁○○、戊○○、己○○多人、多次？況被告茍無任何利潤可圖，當無甘冒重
      大罪刑之危險，而販賣第三級毒品愷他命之可能。因此，
      被告意圖營利販賣第三級毒品愷他命，甚為顯明。
    綜上所述，被告意圖營利販賣第三級毒品愷他命，事證明確
    ，犯行均堪認定。
四、核被告甲○○各次所為，均係犯毒品危害防制條例第4 條第
    3 項之販賣第三級毒品罪。被告所為各次犯行，時間不同，
    犯意個別，應予分論併罰。
五、原判決就被告事實欄一所載犯行部分，適用毒品危害防制條
    例第4 條第3 項規定，並審酌被告為牟私利販賣第三級毒品
    愷他命，非但侵害他人之身心健康，更危及社會安全秩序，
    且行為後否認犯行，難認已有悔意，惟念及被告前未曾犯罪
    ，有臺灣高等法院被告前案紀錄表在卷可稽，且被告販賣毒
    品之數量、金額非鉅等一切情狀，分別量處如附表甲主文欄
    所示之刑；復敘明扣案之NOKIA5200 行動電話1 具（不含門
    號0000000000號SIM 卡1 張）係被告所有，業據被告供陳在
    卷（見原審卷第58頁），且係被告與陳釆駒、丁○○、戊○○、己○○聯絡販賣毒品使用，已如前述，乃應依毒品危害
    防制條例第19條第1 項規定分別在附表甲主文欄所示之罪刑
    項下宣告沒收，另被告各次販賣第三級毒品愷他命之所得雖
    均未扣案，亦仍應依毒品危害防制條例第19條第1 項規定，
    分別在附表甲主文欄所示之罪刑項下宣告沒收，如全部或一
    部不能沒收時，應以其財產抵償之，至扣案之門號
    0000000000 號SIM卡1 張係邱紳展申請，為邱紳展所有，故
    不予宣告沒收。經核原判決此部分認事用法，尚無不合，量
    刑亦稱妥適，被告上訴意旨否認犯罪，指摘原判決此部分不
    當，為無理由，應予駁回，並由本院就被告數罪之宣告刑定
    其應執行之刑。
乙、撤銷改判部分
一、公訴意旨另以：被告於96年7 月間某日起至96年9 月4 日止
    （上開有罪部分除外），在高雄縣阿蓮鄉之「168 釣蝦場」
    及阿蓮國中外等處，每次販賣愷他命1 包予戊○○，尚另有
    共計2 次之販賣行為。因認被告此部分亦涉犯毒品危害防制
    條例第4 條第3 項販賣第三級毒品罪嫌。
二、公訴人認被告此部分涉犯毒品危害防制條例第4 條第3 項販
    賣第三級毒品罪嫌，係以證人戊○○之證述，並有監聽譯文
    附卷及行動電話1 具扣案可佐，資為論據。
三、訊據被告否認有此部分犯行，辯稱並未販賣第三級毒品愷他
    命予戊○○等語。又查，證人戊○○除分別於96年7 月間某
    日、96年8 月底9 月初間某日及96年9 月4 日向被告購買第
    三級毒品愷他命各1 次（此部分已經本院判決有罪），已如
    前述外，被告於96年7 月間某日起至96年9 月4 日止之間，
    另有販賣第三級毒品愷他命予證人戊○○2 次之情，除證人
    戊○○之指訴，尚無其他證據足資佐證。另卷附96年9 月5
    日之監聽譯文及扣案行動電話1 具僅足以證明被告與證人戊○○於96年9 月5 日下午7 時16分有電話聯絡，亦不能證明
    被告於96年7 月間某日起至96年9 月4 日止之間，另有販賣
    第三級毒品愷他命予證人戊○○2 次一節。此外，復無其他
    證據足佐被告於96年7 月間某日起至96年9 月4 日止之間另
    有販賣第三級毒品愷他命予證人戊○○2 次，被告此部分犯
    行即屬不能證明。
四、原審疏未詳查，率認被告除上開販賣第三級毒品愷他命戊○○有罪部分外，另有販賣第三級毒品予戊○○2 次犯行，而
    予論罪科刑，尚有違誤。被告上訴意旨否認犯行，非無理由
    ，自應由本院將原判決除上開販賣第三級毒品愷他命戊○○
    有罪部分外撤銷，諭知被告無罪判決。
據上論結，應依刑事訴訟法第368條、第369 條第1 項前段、第
364 條、第299 條第1 項前段、第301 條第1 項前段，毒品危害
防制條例第4 條第3 項、第19條第1 項、刑法第11條、刑法第51
條第5 款，判決如主文。
本案經檢察官郭振昌到庭執行職務。
中    華    民    國    98    年    7     月    27    日
                  刑事第八庭    審判長法  官   洪兆隆
                                      法  官   陳志銘
                                      法  官   郭玫利
以上正本證明與原本無異。
如不服本判決應於收受本判決後10日內向本院提出上訴書狀，其
未敘述上訴理由者，並得於提起上訴後10日內向本院補提理由書
狀（均須按他造當事人之人數附繕本）「切勿逕送上級法院」。
中    華    民    國    98    年    7     月    27    日
                                      書記官   楊茱宜
附錄本件判決論罪科刑法條
毒品危害防制條例第4 條第3項：
製造、運輸、販賣第三級毒品者，處5 年以上有期徒刑，得併科
新臺幣5 百萬元以下罰金。
附表甲：
┌──┬───────┬─────────────────────┐
│編號│ 犯 罪 事 實  │    主   文                               │
├──┼───────┼─────────────────────┤
│ 1  │事實欄一(一)販賣│甲○○販賣第三級毒品，處有期徒刑伍年陸月。│
│    │第三級毒品予陳│扣案之NOKIA5200 行動電話壹具（不含門號0929│
│    │采駒          │1080 45 號SIM 卡）沒收；未扣案之販賣第三級│
│    │              │毒品所得財物新臺幣伍佰元沒收，如全部或一部│
│    │              │不能沒收時，以其財產抵償之。              │
├──┼───────┼─────────────────────┤
│ 2  │事實欄一(一)販賣│甲○○販賣第三級毒品，處有期徒刑伍年陸月。│
│    │第三級毒品予陳│扣案之NOKIA5200 行動電話壹具（不含門號0929│
│    │采駒          │1080 45 號SIM 卡）沒收；未扣案之販賣第三級│
│    │              │毒品所得財物新臺幣伍佰元沒收，如全部或一部│
│    │              │不能沒收時，以其財產抵償之。              │
├──┼───────┼─────────────────────┤
│ 3  │事實欄一(二)販賣│甲○○販賣第三級毒品，處有期徒刑伍年陸月。│
│    │第三級毒品予葉│扣案之NOKIA5200 行動電話壹具（不含門號0929│
│    │茂祥          │1080 45 號SIM 卡）沒收；未扣案之販賣第三級│
│    │              │毒品所得財物新臺幣參佰元沒收，如全部或一部│
│    │              │不能沒收時，以其財產抵償之。              │
├──┼───────┼─────────────────────┤
│ 4  │事實欄一(二)販賣│甲○○販賣第三級毒品，處有期徒刑伍年陸月。│
│    │第三級毒品予葉│扣案之NOKIA5200 行動電話壹具（不含門號0929│
│    │茂祥          │1080 45 號SIM 卡）沒收；未扣案之販賣第三級│
│    │              │毒品所得財物新臺幣參佰元沒收，如全部或一部│
│    │              │不能沒收時，以其財產抵償之。              │
├──┼───────┼─────────────────────┤
│ 5  │事實欄一(三)販賣│甲○○販賣第三級毒品，處有期徒刑伍年陸月。│
│    │第三級毒品予吳│扣案之NOKIA5200 行動電話壹具（不含門號0929│
│    │同振          │1080 45 號SIM 卡）沒收；未扣案之販賣第三級│
│    │              │毒品所得財物新臺幣參佰元沒收，如全部或一部│
│    │              │不能沒收時，以其財產抵償之。              │
├──┼───────┼─────────────────────┤
│ 6  │事實欄一(三)販賣│甲○○販賣第三級毒品，處有期徒刑伍年陸月。│
│    │第三級毒品予吳│扣案之NOKIA5200 行動電話壹具（不含門號0929│
│    │同振          │1080 45 號SIM 卡）沒收；未扣案之販賣第三級│
│    │              │毒品所得財物新臺幣參佰元沒收，如全部或一部│
│    │              │不能沒收時，以其財產抵償之。              │
├──┼───────┼─────────────────────┤
│ 7  │事實欄一(三)販賣│甲○○販賣第三級毒品，處有期徒刑伍年陸月。│
│    │第三級毒品予吳│扣案之NOKIA5200 行動電話壹具（不含門號0929│
│    │同振          │1080 45 號SIM 卡）沒收；未扣案之販賣第三級│
│    │              │毒品所得財物新臺幣參佰元沒收，如全部或一部│
│    │              │不能沒收時，以其財產抵償之。              │
├──┼───────┼─────────────────────┤
│ 8  │事實欄一(四)販賣│甲○○販賣第三級毒品，處有期徒刑伍年陸月。│
│    │第三級毒品予吳│扣案之NOKIA5200 行動電話壹具（不含門號0929│
│    │文展          │1080 45 號SIM 卡）沒收；未扣案之販賣第三級│
│    │              │毒品所得財物新臺幣伍佰元沒收，如全部或一部│
│    │              │不能沒收時，以其財產抵償之。              │
└──┴───────┴─────────────────────┘
附表乙：
┌──┬──────┬──────┬──────────┐
│編號│時間        │電話聯絡情形│     通話內容       │
├──┼──────┼──────┼──────────┤
│ 1  │96年9 月5 日│丙○○以門號│丙○○：我現在要過去│
│    │下午7 時17分│0000000000號│        ，你沒算1 就│
│    │            │行動電話撥打│        好。        │
│    │            │被告持用之門│被  告：怎樣？      │
│    │            │號0000000000│丙○○：沒辦法算1 就│
│    │            │號行動電話  │        好。        │
│    │            │            │被  告：你是沒有了。│
│    │            │            │丙○○：是啊。      │
│    │            │            │被  告：你在哪？    │
│    │            │            │丙○○：我在市場要騎│
│    │            │            │        去你那裡。  │
│    │            │            │被  告：好。        │
├──┼──────┼──────┼──────────┤
│ 2  │96年8 月20日│丁○○以門號│丁○○：紳仔呢，我到│
│    │上午3 時20分│0000000000號│        家了。      │
│    │            │行動電話撥打│被  告：到家了。    │
│    │            │被告持用之門│丁○○：車子排好了，│
│    │            │號0000000000│        我要走進去。│
│    │            │號行動電話  │被  告：好。        │
│    │            │            │丁○○：麻煩。      │
│    │            │            │被  告：沒關係。    │
│    │            │            │丁○○：你不要逼我。│
│    │            │            │被  告：不會啦，我已│
│    │            │            │        經說過。    │
│    │            │            │丁○○：我會盡量拿給│
│    │            │            │        你，我向田仔│
│    │            │            │        那邊用完，再│
│    │            │            │        用你這邊。  │
│    │            │            │被  告：嗯。        │
│    │            │            │丁○○：看你意思是怎│
│    │            │            │        樣，田仔那邊│
│    │            │            │        拖著，用你這│
│    │            │            │        邊也沒問題。│
│    │            │            │被  告：我已經向你說│
│    │            │            │        過一半給他，│
│    │            │            │        一半給我。  │
│    │            │            │丁○○：我要釐清以後│
│    │            │            │        不再向他拿。│
│    │            │            │被  告：瞭解，早點睡│
│    │            │            │        。          │
├──┼──────┼──────┼──────────┤
│ 3  │96年9 月5 日│戊○○以門號│戊○○：喂。        │
│    │下午7 時16分│0000000000號│被  告：你在哪？    │
│    │            │行動電話撥打│戊○○：我在家。    │
│    │            │被告持用之門│被  告：過來國中。  │
│    │            │號0000000000│戊○○：晚一點可以嗎│
│    │            │號行動電話  │        ？          │
│    │            │            │被  告：多久？      │
│    │            │            │戊○○：差不多8 、9 │
│    │            │            │        點。        │
│    │            │            │被  告：你人都在阿蓮│
│    │            │            │        ？          │
│    │            │            │戊○○：我可能去路竹│
│    │            │            │        。          │
│    │            │            │被  告：你那來路竹。│
│    │            │            │戊○○：你沒趕明天再│
│    │            │            │        拿。        │
│    │            │            │被  告：有空再打給你│
│    │            │            │        ，近的話我過│
│    │            │            │        去拿，遠的話│
│    │            │            │        明天。      │
│    │            │            │戊○○：好。        │
├──┼──────┼──────┼──────────┤
│ 4  │96年9 月4 日│被告以持用之│己○○：和你商量一下│
│    │下午3 時42分│門號00000000│        ，算我的東西│
│    │            │45號行動電話│        明天才會下來│
│    │            │撥打己○○之│        ，現人家要1 │
│    │            │門號00000000│        師，我向你借│
│    │            │30號行動電話│        1 師，明天下│
│    │            │            │        來才給你。  │
│    │            │            │被  告：我這也沒有。│
│    │            │            │己○○：你那沒有？  │
│    │            │            │被  告：也被人調去，│
│    │            │            │        你朋友要你現│
│    │            │            │        沒有？      │
│    │            │            │己○○：嗯          │
│    │            │            │被  告：你明天才會下│
│    │            │            │        來？        │
│    │            │            │己○○：明天我頂線說│
│    │            │            │        從高雄下來順│
│    │            │            │        便拿給我，那│
│    │            │            │        是否有「3 」│
│    │            │            │        ？          │
│    │            │            │被  告：也被人調走…│
│    │            │            │        …          │
└──┴──────┴──────┴──────────┘


司法院資訊處製作；財團法人民間司法改革基金會備份。
